Inventaris van het archief van de familie Van Goens, 1619-1872
Nationaal Archief, Den Haag
Familiearchief Van Goens
Goens, van
1619-1872
1164
105 inventarisnummers.
Normale geschreven en gedrukte teksten. De Nederlandstalige stukken van vóór ca. 1700 zijn geschreven in het gotische cursiefschrift, met name in de oud-Hollandse klerkencursief.
Nationaal Archief, Den Haag
Coromandel, Malabar en Ceylon, Admiraal; Coromandel, Malabar en Ceylon, Superintendent; Coromandel, Malabar en Ceylon, Veldoverste; Kaap, Commissaris-Visitateur; Goens, Van
Bevat tevens ambtelijke stukken van diverse leden der familie, o.m. van Rijklof van Goens (1619-1682), gouverneur-generaal, en van diens zoon Rijklof, gouverneur van Ceylon (1670-1679).
Archiefvorming
Geschiedenis van de archiefvormer
Geschiedenis van het archiefbeheer
[...]
De verwerving van het archief
In 1959 gaf mevrouw W.M.H.M..D. van Goens-Huender te Apeldoorn de hierna beschreven papieren betreffende de familie van wijlen haar echtgenoot, de adjunct-administrateur van de gouvernementspandhuisdienst op Java, Gustaaf Hugo van Goens 1880-1920, in bewaring aan het Algemeen Rijksarchief.
Inhoud en structuur van het archief
1.10
Inhoud
De oudste stukken van de collectie zijn afkomstig van de gouverneur-generaal Rijklof van Goens 1619-1682 en zijn beiden, uit het huwelijk met Jacomina Rosegaard 1617-1667 geboren zonen, Rijklof 1642-1687 en Volckert 1644-(1690). Voorts zijn er enige stukken betreffende Volckerts zoon, Rijklof Michael 1670-1758 en diens, uit het huwelijk met Jan van Riebeeck's kleindochter, Elisabeth Leydecker 1682-1729, gesproten kinderen. Naast de stukken betreffende de beiden oudsten Rijklof's vormen de papieren betreffende in inspecteur der directe belastingen Cornelius Johannes van Goens 1765-1825 en diens zoon, de procureur-generaal Petrus Harius 1798-1868 het hoofdbestanddeel van deze collectie.
Aanwijzingen voor de gebruiker
Openbaarheidsbeperkingen
Volledig openbaar.
Materiële beperkingen
Aanvraaginstructie
Openbare archiefstukken kunnen online worden aangevraagd en gereserveerd. U kunt dit ook via de terminals in de studiezaal van het Nationaal Archief doen. Om te kunnen reserveren dient u de volgende stappen te volgen:
U maakt een profiel aan op www.gahetna.nl, en logt vervolgens in
Via de archiefinventaris (alleen de beschrijvingen met rode nummers) selecteert u het gewenste archiefstuk door op de knop 'Reserveren' te klikken
In het volgende scherm geeft u aan op welke dag u het archiefstuk wilt inzien
Indien u zich bevindt in de studiezaal en een tafelnummer heeft ontvangen kunt u dit nummer vermelden. Als u geen tafelnummer heeft kunt u tafelnummer 777 laten staan
Vervolgens bevestigt u uw reservering door deze te versturen.
Verwant materiaal
Beschikbaarheid van kopieën
Gegevens omtrent de familie van Goens zijn o.m. te vinden bij: P.J.W. Beltjes e.a., Jan van Riebeeck, zijn voor- en nageslacht (s'Gravenhage 1952) en in het jaarboek Nederland's Patriciaat XIV (1924). Voorts in de nrs 1 en 2 van deze collectie.
Beschrijving van de series en archiefbestanddelen
- Genealogieën, I
  - Genealogieën van de familie Van Goens., 19de eeuw; 1; 1 pak
  - Aantekeningen, brieven en notities betreffende de geschiedenis van de familie Van Goens., 2de helft 19de eeuw; 2; 1 pak
  - Genealogie en genealogische aantekeningen omtrent de families L'Ange en Teissèdre., 19de eeuw; 3; 1 omslag
  - Genealogische aantekeningen betreffende de families Van Marken en Merens., 1851 augustus; 4; 1 omslag
  - Staat aangevende de verwantschap Udemans, Mogge, Thijssen, Tiquet, met gegevens omtrent de families Arents, Rademacher, Beursteen, Parker, Teengs, Grenier e.a., Eind 18de eeuw; 5; 1 stuk
- Stukken betreffende Rijklof van Goens (1619-1682) en Rijklof van Goens de jonge (1642-1687), II
  Rijklof van Goens, geboren te Rees in Kleef op 24 juni 1619, overleden te Amsterdam op 14 november 1682, kwam op 10 juli 1629 in Oost-Indië aan. Na een verblijf in Coromandel van 1631-1634, werd hij op 1 september 1634 assistent in de pakhuizen te Batavia, onderkoopman 1639, koopman 1642, opperkoopman 1645 en eerste opperkoopman van het kasteel 1651.
  Als gezant ging hij in juli - december 1644 naar Palembang, Djambi en Djohor, in 1649/50 naar Siam en tussen 1649 en 1654 vijf maal naar de Soenan van Mataram. In 1649 werd hij lid van de Raad van Justitie, in 1650 geassumeerd lid van de Raad van Indië, in 1653 president van de Weeskamer, in 1654 raad-extraordinair. Op 20 september 1653 werd hij commissaris en commandeur naar Ceylon. In januari 1655 vertrok hij als admiraal van de retourvloot naar patria. Bij zijn terugkeer was hij in maart en april 1657 als commissaris aan de Kaap werkzaam. Van 1659-1672 was hij gouverneur van Ceylon, hierna admiraal en veldoverste op Ceylon, Malabar en Coromandel.
  Als opvolger van Maetsuycker werd hij op 4 januari 1678 gouverneur-generaal. Op 15 november 1681 droeg hij deze functie over aan Cornelis Speelman. Op de thuisreis was hij in maart 1682 werkzaam als commissaris aan de Kaap.
  Rijklof van Goens de jonge kwam als assistent in 1656 met zijn vader naar Indië. Te Batavia was hij werkzaam op de secretarie. Hij vertrok in 1658 naar Ceylon, waar hij in 1662 lid van de Raad van Justitie te Colombo werd. In 1669 als commandant van de retourvloot naar patria vertrokken, keerde hij in 1670 als gouverneur van Ceylon terug. In 1679 werd hij commissaris-generaal van Oost-Indië. In 1680 was hij in patria, waarna hij als raad naar Batavia terugkeerde.
  - Eigenhandige levensbeschrijving van Rijklof van Goens en zijn zoon Rijklof van Goens de jonge, 1619 - 1680 september 20. Met afschriften., 17de en 19de eeuw; 6; 1 pak
  - Akte van aanstelling van de koopman Rijklof van Goens tot opperkoopman voor de tijd van 3 jaar., 1646 februari 6; 7; 1 stuk
  - Testament van de soldaat Lucas Lemee van Lanson. 1646 november 16. Afschrift door Rijklof van Goens., 1647 februari 4; 8; 1 stuk
  - Akte van aanstelling van Rijklof van Goens tot commissaris ter inspectie en dirigerend opperhoofd op het comptoir Siam., 1650 september 21; 9; 1 charter
  - Akte van aanstelling van Rijklof van Goens tot commissaris ter inspectie van het gouvernement Ceylon, de directie Suratte en het kantoor Wingurla., 1653 september 19; 10; 1 charter
  - Brieven van gouverneur-generaal en raden aan Rijklof van Goens over de onderhandelingen met de Soessoehoenan, de strijd tegen de Makassaren en over het uitblijven van schepen uit patria., 1654 september 20 en 26; 11; 2 stukken
  - Akte van aanstelling van Rijklof van Goens tot commandant van de retourvloot., 1655 januari 20; 12; 1 charter
  - Rapporten door Rijklof van Goens uitgebracht aan Heren XVII. Afschriften., 1655 september - 1656 april; 13; 1 band
    Reysbeschrijvinge van den wech nae Mataram, mitsgaders de zeeden, gewoonten ende regeringe van den Sousouhounan.
    Corte beschrijvinge van 't eyland Java.
    Vertooch wegens den presente staet van de generele Nederlantse geoctroieerde Oost-Indische comp.
  - Aantekeningen van Rijklof van Goens betreffende de Kaap. Met instructie voor Van Riebeeck, minuutbrieven voor Heren XVII en Jan van Riebeeck en onkostenrekeningen van zijn reis met de Oranje naar Oost-Indië., 1654 april 15 - 1657 juni 21; 14; 1 deeltje
  - Akte van aanstelling van Rijklof van Goens tot commissaris-superintendent, admiraal en veldoverste ter inspectie van de compagniesbezittingen en personeel op de kusten van India en Ceylon., 1657 september 5; 15; 1 charter
  - Akte van aanstelling van Rijklof van Goens tot gouverneur op Ceylon., 1664 september 5; 16; 1 charter
  - Akte van aanstelling van Rijklof van Goens tot superintendent, admiraal en veldoverste op Ceylon, Malabar en Coromandel in de op handen zijnde oorlog met Frankrijk en Portugal., 1672 april 14; 17; 1 charter
  - Fragment-rapport over Ceylon en het optreden van Van Goens., c. 1676; 18; 1 katern
  - Staat van vorderingen van C.J. Speelman op de kamer Amsterdam met procuratiefiat van Rijklof van Goens., 1678 november 12; 19; 1 stuk
  - Resolutiën van de regering te Batavia., 1681 januari 4 - 1681 september 30; 20; 1 band
  - Akte van aanstelling van Rijklof van Goens de jonge tot onderkoopman., 1662 juni 11; 21; 1 stuk
  - Akte van aanstelling van Rijklof van Goens de jonge tot dessave (provinciaal gouverneur) over het district Colombo., 1665 november 8; 22; 1 stuk
  - Akte van aanstelling van Rijklof van Goens de jonge tot gouverneur van Ceylon., 1670 september 5; 23; 1 charter
  - Rekening van de soldaat Frederick Hendricksz. van Greuningen op de kamer Amsterdam met fiat procuratie van Rijklof van Goens de jonge., 1678 december 9; 24; 1 stuk
  - Brief van Huisman uit Cochin aan R. van Goens de jonge., 1680 augustus 31; 25; 1 stuk
  - Akte van aanstelling van Rijklof van Goens de jonge tot admiraal en opperbevelhebber van de retourvloot., 1680 november 22; 26; 1 charter
  - Akte van aanstelling van Rijklof van Goens de jonge tot commissaris-visitateur naar Kaap de Goede Hoop., 1680 november 22; 27; 1 charter
  - Instructie voor de commissarissen in de generale visitatie. 1626 april 23. Afschrift., 1680 november 30; 28; 1 katern
  - Instructie voor Rijklof van Goens de jonge als admiraal van de retourvloot., 1680 december 23; 29; 1 katern
  - Akte van scheiding en deling van de nalatenschap van Rijklof van Goens de jonge en zijn echtgenoten Louisa Brasser en Catharina van Adrichem. 1694 oktober 18. Authentiek afschrift., 1695 september 9.; 30; 1 katern
- Stukken betreffende Volckert (1655-1690) en Rijklof Michel van Goens (1670-1758), III
  Volckert van Goens, geboren te Batavia 20 oktober 164 overleden te Schiedam 1690, zoon van Rijklof van Goens en Jacomina Rosegaard, lid van de Raad van Justitie te Batavia 1677, repatrieerde in 1680, vestigde zich te Schiedam en was er lid van de Vroedschap, weesmeester en commissaris van de monstering. Hij was gehuwd met Johanna Christina Sas (van den Bossche), geboren Utrecht december 1651, dochter van Mr. Gerbrand en Wendelina van den Broeck.
  Hun zoon, Rijklof Michael, geboren Utrecht 21 november 16 overleden Delft 20 augustus 1758, president van de Raad van Justitie te Batavia 1706-1709, repatrieerde in 1709. Hij werd toen ontvanger van de Oostenrijkse rechten op de Schelde. Hij huwde te Batavia vòòr 1709 Elisabeth Leydecker, geboren Batavia juni 1682, overleden 's-Gravenhage 11 maart 1729, dochter van dr.med. et theol. Melchior en Antonia van Riebeeck en weduwe van Leonard de Wijs, koopman der O.I.C., secunde van Japan en plv. visitateur-generaal van Indië.
  - Notulen van commissarissen tot het onderzoek tegen de opperkoopman Mr. Volckert van Goens en de schipper Willem Hagendoorn wegens smokkelarijen in mei 1676 met het schip 't Wapen van Alckmaar., 1681 februari 7 - 8; 31; 1 katern
  - Staatje gemaakt door Mr. Rijklof Michael van Goens van verjaardagen van zijn kinderen, en overlijdingscirculai van Mr. R.M. van Goens., 1758 augustus 21; 32; 2 stukken
- Stukken betreffende Rijklof Gerbrand van Goens (1713-1763), IV
  Rijklof Gerbrand van Goens, geboren 's-Gravenhage 4 november 1713, overleden Middelburg 14 maart 1763, zoon van Rijklof Michael en Elisabeth Leydecker, schepen en raad te Vlissingen, pensionaris van Middelburg, trouwde 8 augustus 1753 Dana Barbara Pottey, geboren Veere 1 november 1725, overleden Middelburg 7 januari 1776, dochter van burgemeester Mr. Johan Pottey en Petronella Cornelia Udemans en weduwe van mr. Jan Jacob Vos. Zij huwde in derde echt in 1776 Meijnard van Visvliet, med.dr., schepen en raad te Middelburg. Haar moeder Petra Cornelia Udemans, dochter van ds. Isaack en Dana Barbara Mogge, trouwde in tweede echt Dirck van Achlum. Haar tante, moeders zuster, Maria Udemans was gehuwd met Adriaan Thijssen, raad van Veere en rekenmeester van Zeeland, waaruit Dana Cornelia Thijssen, echtgenote van ds. Petrus Tiquet, die in tweede echt huwde met Anthonia Charlotte van Goens (1718-1757), een jongere zus van Rijklof Gerbrand.
  - Onderhandse akte van huwelijkse voorwaarden tussen Jan Jacob Vos en Dana Barbara Pottey., 1749 januari 14; 33; 1 stuk
  - Onderhandse akte van huwelijkse voorwaarden tussen Rijklof Gerbrand van Goens en Dana Barbara Pottey. In duplo., 1753 april 20; 34; 2 stukken
  - Wiegzang voor het dochtertje van Rijklof Gerbrand van Goens en Dana Barbara Pottey., 1754 mei; 35; 1 katern
  - Juridisch advies inzake het ongedeelde deel van de nalatenschap Udemans-Mogge ten behoeve van Rijklof Gerbrand van Goens en Petrus Tiquet., 1753 augustus 3; 36; 1 katern
  - Akten waarbij de weduwe Petra Cornelia van Achlum-Udemans en ds. Petrus Tiquet bezittingen uit de nalatenschap Udemans-Mogge verdelen. Met bijlagen., 1753 mei 12 en augustus 10; 37; 1 pak
  - Volmacht van Petra Cornelia van Achlum-Udemans voor Rijklof Gerbrand van Goens tot beheer van haar in Groot-Brittannië na te laten bezittingen., 1753 augustus 18; 38; 1 stuk
  - Testament van Theodora Sara van Achlum en volmacht van Petra Cornelia van Achlum-Udemans aan Rijklof Gerbrand van Goens tot regeling van de successie over de nalatenschap van Theodora Sara van Achlum., 1751 februari 16 en 1761 februari 5; 39; 2 stukken
- Stukken betreffende Daniel François van Goens (1717-1791) en Rijklof Michael (Cuninghame) van Goens (1748-1810), V
  Daniel François van Goens, geboren 's-Gravenhage 4 september 1717, jongere broeder van Rijklof Gerbrand (IV), overleden Utrecht 6 februari 1791, ordinaris raadsheer in het Hof te Utrecht, huwde in augustus 1747 te 's-Gravenhage Catharina Juliana Cuninghame (1714-1779), dochter van de commandant van een Schots regiment in Staatse dienst en Johanna Maria le Plat.
  Uit dit huwelijk werden geboren:
  Prof.Mr. Rijklof Michael (1748-1810), hoogleraar 1766-1776, en raad en schepen te Utrecht 1776-1783, een bekend publicist. Zijn papieren bevinden zich in de Koninklijke Bibliotheek te 's-Gravenhage.
  Johanna Maria (1750-1775), echtgenote van de bekende Mr. Hieronymus van Alphen.
  James Quirijn (1752-1807), advocaat, ongehuwd.
  - Brief van Rijklof Michael van Goens aan zijn zoon Daniel François o.m. over de uitvinding van het kleinzegel. 1736 februari 24. Afschrift. Met bijlage., 1857; 40; 2 stukken
  - Dissertatie van Daniel François van Goens De monopolis. Gedrukt. Utrecht, 1743 juli 31; 41; 1 deel
  - Brief van Onno Zwier van Haren aan Rijklof Michael van Goens., 1776 februari 10; 42; 1 stuk
  - Brieven van prof. Rijklof Michael van Goens aan zijn vader en aan zijn oom Jan Hendrik van Goens., 1786 juni 14 - 1794 januari 28; 43; 1 pak
  - Brieven van Jan Hendrik van Goens aan zijn neef Rijklof Michael van Goens.1793 oktober 11 en 1794 oktober 27. Afschriften., 1874; 44; 1 stuk
  - Brief van Cornelius Johannes van Goens aan Rijklof Michael van Goens over de toestand van James Quiryn van Goens en over nicht Van Visvliet. 1807 december 30. Afschrift., 1874; 45; 1 stuk
  - Studiesvan Rijklof Michael van Goens. Gedrukt., 46-49
    - Diatriba de cepotaphis. Utrecht. 1763, 46; 1 deel
    - Observationes philologici potissimum argumenti. Utrecht. 1764, 47; 2 delen
    - Porphyrius de antro nympharum. Utrecht. 1765, 48; 1 deel
    - Politiek vertoog over het waar systhema der stad Amsterdam. 1781, 49; 1 deel
  - Publicatie van Candidus (Irhoven van Dam), Missive aan ... R.M. van Goens ... betreffende ... zeker politek vertoog ...; Tweede missive ...; Vierde missive .. Gedrukt. Rotterdam, 1781, 1782; 50; 1 band
- Stukken betreffende Jan Hendrik van Goens (1721-1779), VI
  Jan Hendrik van Goens, geboren 's-Gravenhage 11 februari 1721 als jongste zoon van Rijklof Michael en Elisabeth Leydecker, luitenant-generaal der cavalerie, lid van de Hoge Krijgsraad, was gehuwd met Cornelia Bosch (1758-1818). Uit dit huwelijk zijn o.m. geboren:
  ds. Jan Willem (1756-1817)
  Dana Gerbrandina (1758-1816)
  Mr. Cornelius Johannes.
  - Contract van huur van kamers door de luitenant-generaal Jan Hendrik van Goens bij Matthijs Buler te 's-Gravenhage., 1795 april 4.; 51; 1 stuk
  - Codicil van Jan Hendrik van Goens., z.d.; 52; 1 blad in 1 omslag
  - Juridische disseratie van zijn neef Rijklof Cornelis van Goens, De servitute oneris ferendi. Gedrukt. Harderwijk., 1777 januari 7; 53; 1 katern
    Rijklof Cornelis van Goens (1753-1808), zoon van Volkert Melchior (1711-1770) en Cornelia Cocq, was o.m. directeur van de stadsschouwburg te Amsterdam. Hij publiceerde vele gedichten.
- Stukken betreffende Cornelius Johannes van Goens (1765-1825) en zijn echtgenote Jeanne Marie l'Ange (1764-1813), VII
  Cornelius Johannes, zoon van Jan Hendrik en Cornelia Bosch, provinciaal inspecteur der directe belastingen in Zuid-Holland, huwde 1ste te Delft 27 juni 1791 Jeanne Marie l'Ange, dochter van Pierre, Waals predikant te Dordrecht, en Marie Marthe Teissèdre en weduwe van mr. Rijklof Jan Tiquet (1757-1788), zoon van ds. Petrus en Anthonia Charlotta van Goens; 2de te Amsterdam 30 april 1815 Catharina Cornelia Willet (1786-1859).
  Uit het eerste huwelijk zijn geboren:
  Rijklof Jan Cornelius (1793-1811)
  Jeanne Petronelle Marie (1794-1822)
  Wendelina Elisabeth (1796-1872), echtgenote van Jean Jacques Brutel de la Rivière, referendaris van het Kabinet des Konings
  Petrus Marius
  Juste Theodore Jean (1799-1843), echtgenoot van Cornelia Jacquelina baronesse von Dopff, achtereenvolgens klerk bij het ministerie van Oorlog 1816, ontvanger der registratie te Meulenbeeke 1820, verificateur te Middelburg en te 's-Gravenhage 1829, provinciaal inspecteur in Noord-Holland 1841 en directeur der registratie in Noord-Holland 1843
  Susanne Olympe Josina (1801-1813).
  Uit het tweede huwelijk zijn geboren:
  François Corneille Jean (1816-1892), Waals predikant
  Catherine Cornelie (1817-1892), echtgenote van G.C.W. Calkoen (1814-1882).
  - Dissertatie van Cornelis Johannes van Goens, De probationibus. Gedrukt. Leiden., 1784 april 10; 54; 2 exemplaren.
  - Promotiebul tot doctor in de rechten voor Cornelis Johannes van Goens., 1784 april 10; 55; 1 charter
  - Akte van admissie als advocaat bij het Hof van Holland voor Cornelis Johannes van Goens., 1784 april 20; 56; 1 charter
  - Akten van aanstelling en ontslag van Cornelis Johannes van Goens bij de Generaliteitsrekenkamer en bij de inspectie van in- en uitgaande rechten., 1788 januari 31 - 1819 juni 29; 57; 1 pakje
  - Brieven van zijn vader Jan Hendrik van Goens en van N.R. van Hummel te Wezep., 1798 februari 10 en 1792 september 19; 58; 2 stukken
  - Briefje van zijn moeder Cornelia van Goens-Bosch aan haar kleindochter Susanna., 1812 september 3; 59; 1 stuk
  - Brieven aan en van de luitenant Rijklof Jan Cornelius van Goens van en aan zijn ouders en van de kolonel Van Geen over hem. Met aantekeningen in deze., 1808 mei 20 - 1812 maart 24, 1843; 60; 1 pak
  - Huwelijksaankoniging van Rijklof Jan Tiquet en Jeanne Marie l'Ange en overlijdensaankondiging van mr. Rijklof Jan Tiquet, testament van Rijklof Jan Tiquet en Jeanne Marie l'Ange en stukken betreffende de nalatenschap Tiquet-Thijssen-Karreman., 1783 juni 19, 1788 april 2, 1783 augustus 18 en 1679-1742; 61; 1 pak
  - Brieven van Jeanne Marie Tiquet-l'Ange aan Egbert Philip van Visvliet inzake het beheer van de ongedeelde nalatenschap van Visvliet-Pottey. Met bijlagen., 1788 mei - oktober en 1744-1789; 62; 1 pak
  - Brieven van Cornelis Johannes van Goens aan zijn echtgenore Jeanne Marie l'Ange., 1796 oktober 23 en 1800 juni 27; 63; 2 stukken
  - Testament van Jeanne Marie van Goens-l'Ange. Afschrift., 1812 januari 21.; 64; 1 katern
  - Akte van vrijstelling vn jaarlijkse opkomst voor de kapitein Johannes Tiquet door prinses Anne., 1753 maart 19; 65; 1 stuk
  - Brieven van de weduwe Teissèdre, P. l'Ange en S.A.E. l'Ange-Teissèdre aan ouders en grootouders A. Teissèdre te Saint-Hippolyte (Languedoc)., 1762 oktober - 1768 maart; 66; 1 pak
  - Schuldbrief verleden voor schout en schepenen van Monster ten laste van Johan Tiquet of houder., 1784 december 17; 67; 1 charter
  - Brieven van Petronella Elisabeth van Visvliet-van Goens aan Cornelis Johannes van Goens en stukken betreffende haar nalatenschap., 1792 mei - juni en 1805 april - 1808 december; 68; 1 pak
    Petronella Elisabeth van Goens 1754-1807, dochter van Rijklof Gerbrand van Goens (IV) 1713-1763 en Dana Barbara Pottey 1723-1776, huwde in 1777 met Egbert Philip van Visvliet, med.dr. 1736-1794, zoon van haar stiefvader med.dr. Meynard en Agneta Magdalena Bachman.
  - Stukken betreffende nalatenschap van Dana Gerbrandina van Goens., 1815 september - 1817 mei; 69; 1 pakje
    Dana Gerbrandina, geboren Hoorn 20 juli 1758, was een oudere zuster van Cornelius Johannes van Goens. Zij overleed ongehuwd te Wageningen 10 september 1816.
- Stukken betreffende Petrus Marius van Goens (1798-1868), VIII
  Petrus Marius van Goens werd op 14 januari 1798 te 's-Gravenhage geboren als zoon van Cornelius Johannes en Jeanne Marie l'Ange. Hij overleed te Zutphen 1 mei 1868. Hij was advocaat te 's-Gravenhage 1821, substituut-officier van Justitie te Hoorn 1823, officier van Justitie aldaar vanaf 1826, en van 1838 tot 1868 procureur-generaal bij het provinciaal gerechtshof in Overijssel te Zwolle.
  In juli 1846 werd hij ridder in de Orde van de Nederlandse Leeuw. Hij huwde in 1ste echt Agatha Maria van Marken, overleden Hoorn 15 januari 1827, in 2de echt Cornelia Titia Merens 1806-1871, dochter van Dirk en Christina Maria Sanderson en weduwe van Johan Hendrik Pieter van Kervel, 1798-1825, luitenant ter zee 1ste klasse.
  Uit het tweede huwelijk werden geboren:
  mr. Rijklof 1829-1858, procureur-generaal bij het Hooggerechtshof te Batavia en advocaat-fiscaal der zee- en landmacht in Nederlands-Indië, echtgenoot van S.M. Pluym-Mentz 1840-1879
  Cornelius Joannes 1832-1878, majoor der genie in Nederlands Oost-Indië
  Diderik 1833-1884, inspecteur der registratie en domeinen
  Petrus Cornelius 1835-1882, officier M.W.O., officier van gezondheid, echtgenoot van A.M.A.L. Börnhoff. Uit dit huwelijk zijn vijf kinderen geboren, waaronder Gustaaf Hugo 1880-1920, echtgenoot van W.M.H.D. Huender
  Jan Hendrik Pieter 1840-1920, kapitein der infanterie, echtgenoot van J.C. François 1851-1883 en van H.S. Wijsmu... 1853-1900.
  - Levensherinneringen van Petrus Marius van Goens. Met 2 bijlagen (1841 en 1863)., 1862, 1866 en z.d.; 70; 1 pak
  - "De recto iuventutis educatione". Toespraak door Petrus Marius van Goens bij het verlaten van de Latijnse school. Met een andere soortgelijke redevoering., 1815 maart en z.d.; 71; 2 katernen
  - Lezingen over Jan de Witt en over het tweegevecht, gehouden door Petrus Marius van Goens, 1819 september 30 en 1834 maart 19; 72; 2 katernen
  - "De T. Flavia Dominitano imperatore romano eiusque iurisprudentia". Dissertatie van Petrus Marius van Goens, Leiden 1820 april 27, en een schrijven in deze van prof. H.C. Cra... te Amsterdam., 1820 april 1; 73; 1 stuk, 2 delen
  - Promotiebul tot doctor in de beide rechten van de Leidse universiteit voor Petrus Marius van Goens., 1820 april 27; 74; 1 charter
  - Brieven van zijn moeder Jeanne Marie van Goens-l'Ange, van zijn vader Cornelius Johannes van Goens en van zijn zuster Wendelina (Elisabeth)., 1811 augustus - 1822 oktober; 75; 1 pakje
  - Codicil, inventaris van de roerende en onroerende eigendommen en andere stukken betreffende de regeling en verdeling van de nalatenschap van Cornelius Johannes van Goens., 1821 maart 13 en 1825 juni 28 - 1827 april 17; 76; 1 omslag
  - Stukken betreffende gronden onder IJzendijke, toebehorende aan de familie Van Goens, afkomstig uit de nalatenschap Rochus Mogge., 1824 november 25 - 1846 juni; 77; 1 omslag
  - Akte van huwelijkse voorwaarden tussen mr. Petrus Marius van Goens en Agatha Maria van Marken. Met huwelijksaankondiging en extract-huwelijksakte., 1826 September 2; 78; 1 katern en 2 stukken
  - Akte van huwelijkse voorwaarden tussen mr. Petrus Marius van Goens en Cornelia Titia Merens, weduwe Van Kervel., 1828 augustus 15; 79; 1 katern